# 请教陈老师，矿山弃置费用

提问人：cpaweixl 时间：2010-04-23 10:47:34
一有色金属开采企业，收购方审计时要求考虑其弃置费用，按新准则，应计入相应的资产成本，但该企业在不断的开采过程中的巷道、通风设施、井下构筑均计入了成本，并未形成固定资产，现请问该弃置费用如何核算，该矿山企业的采购权在无形资产核算，是否可考虑将弃置费用并入无形资产？谢谢
[ 本帖最后由 cpaweixl 于 2010-4-23 10:49 编辑 ]

回答人：chenyiwei
回复 楼主 cpaweixl 的帖子 1 、请了解当地对环境复原费用的征收和处理规定。有些地方可能是按固定的定额标准缴纳，以后的恢复工作由当地政府或指定的机构实施，与采矿企业无关。另外，该企业按规定计提的复垦费等按产量和定额标准计提的费用中是否也已经考虑了此因素？ 2 、“该企业在不断的开采过程中的巷道、通风设施、井下构筑均计入了成本，并未形成固定资产”的做法与会计准则规定是否相符？ 3 、总体来看，弃置费用不适合于计入无形资产的成本。如果在维简费、复垦费等中没有专门对此予以考虑和提取，也没有对应的固定资产的，可以考虑计入长期待摊费用，在开采期间按照产量法或年限法摊销。

提问人：kxcpa 时间：2017-01-10 11:38:27
您好陈版，借楼主的问题咨询一下，某个采矿企业按当地政府的要求，需要将尾矿回填至已采空的巷道，同时公司也需要以回填后凝固的巷道作为支撑采出剩余矿量（例如采 5 米宽留 5 米宽，回填凝固后采出留下的 5 米），想请教您回填支出应计提还是实际发生时记账？ 应计入生产成本，损益类科目？ 另外，如果该矿业企业是国内上市公司的的子公司，该矿业企业需不需要按中国会计准则的规定计提安全生产费？ （前几天就该问题的留言没找到您的回复，不知是否重复了，谢谢！）

回答人：chenyiwei
1 、如果回填是后续生产过程的必要步骤，则回填支出应计入生产成本，在实际发生时入账。
2 、是否按财企[2012]16号文规定计提安全生产费，是一项财务政策而不是会计政策。如果该子公司是境外企业，则即使其按照中国企业会计准则编制报表，该报表上也无需计提安全生产费，因为财企[2012]16号文不适用于境外企业。